nlp/Scripts/tsearch_data_polish/polish.affix
flag *O:

# Rzeczowniki rodzaju męskiego, w dopełniaczu lp. nie znika ostatnia
# samogłoska tematu, odmiana w dopełniaczu lp. kończy się na "a"
# Tylko liczba pojedyncza.
# komputer -> komputera
# abonent  -> abonenta

# Flaga zapewnia odmianę tych rzeczowników przez przypadki w lp.

# dopełniacz lp.:

	[^ĆŃOŚWŹ]	>	A		#komputer
	X		>	-X,KSA
	Ć		>	-Ć,CIA		#gość
	Ń		>	-Ń,NIA		#cień
	O		>	-O,A		#apollo
	Ś		>	-Ś,SIA		#goguś
	Ź		>	-Ź,ZIA		#kniaź
	[^Ó] W		>	A
	Ó W		>	-ÓW,OWA		#Kraków
	
# celownik lp.:
	[^ĆŃOŚTWŹ]	>	OWI
	X		>	-X,KSOWI
	Ć		>	-Ć,CIOWI
	Ń		>	-Ń,NIOWI
#	O		>	-O,U
	Ś		>	-Ś,SIOWI
	Ź		>	-Ź,ZIOWI
	[^A] T		>	OWI
	[^I] A T	>	OWI
	[^W] I A T	>	OWI
	[^Ś] W I A T	>	OWI
	Ś W I A T	>	U
	[^Ó] W		>	OWI
	Ó W		>	-ÓW,OWOWI

# biernik lp. == dopełniacz lp.

# narzędnik lp.:
	[^ĆGKŃOŚWŹ]	>	EM
	X		>	-X,KSEM
	[GK]		>	IEM
	Ć		>	-Ć,CIEM
	Ń		>	-Ń,NIEM
	O		>	-O,EM
	Ś		>	-Ś,SIEM
	Ź		>	-Ź,ZIEM
	[^Ó] W		>	EM
	Ó W		>	-ÓW,OWEM
	
# miejscownik lp.:
	[^CĆDGHJKLŁŃORŚTWYZŻŹ]	>	IE
	X		>	-X,KSIE
	[^Z] D		>	ZIE
	O Z D		>	-ZD,ŹDZIE	#drozd
	[CGHJKLYŻ]	>	U
	[AOUEIŁYZ] Z	>	IE
	[^AOUEIŁYZ] Z	>	U
	R		>	ZE
	[^S] T		>	-T,CIE
	S T		>	-ST,ŚCIE
	[^O] Ł		>	-Ł,LE
	[^I] O Ł	>	-Ł,LE
	[^N] I O Ł	>	-Ł,LE
	N I O Ł		>	-OŁ,ELE
	Ć		>	-Ć,CIU
	Ń		>	-Ń,NIU
	O		>	-O,U
	Ś		>	-Ś,SIU
	Ź		>	-Ź,ZIU
	[^Ó] W		>	IE
	Ó W		>	-ÓW,OWIE

flag *Q:

# podobnie jak dla O, lecz różnią się dopełniaczem lp.
# absolut->absolutu

# dopełniacz lp.:
	[^Ń]		>	U		#absolut
	Ń		>	-Ń,NIU		#budyń
	X		>	-X,KSU		#sex
	
# celownik lp.:
	[^Ń]		>	OWI
	Ń		>	-Ń,NIOWI
	X		>	-X,KSOWI
	
# biernik lp. == dopełniacz lp.

# narzędnik lp.:
	[^GKŃ]		>	EM		#luz, !śnieg 
	[GK]		>	IEM		#śnieg, Atlantyk
	Ń		>	-Ń,NIEM
	X		>	-X,KSEM
	
# miejscownik lp.:
	[^CĆDGHJKLŁMŃRTYZŻŹ]	>	IE
	X		>	-X,KSIE
	[ADEIJLŁORTUYZ] M		>	IE
	[^AZ] D		>	ZIE		#kostium
	[^I] A D	>	ZIE
	[^B] I A D	>	ZIE
	B I A D		>	-AD,EDZIE	#obiad
	A Z D 		>	-AZD,EŹDZIE	#wyjazd
	[AEIOUZ] Z	>	IE		#kołchoz
	R		>	ZE		#
	[^SA] T		>	-T,CIE		#chwyt
	[^I] A T	> 	-T,CIE
	[^W] I A T	> 	-T,CIE 		#proletariat 		
	W I A T 	>       -AT,ECIE	#kwiat, okwiat, powiat
	S T		>	-ST,ŚCIE	#agrest
	[^S] Ł		>	-Ł,LE		#żywioł
	S Ł		>	-SŁ,ŚLE		#namysł

flag *o:

# M. l.mn. na -owie

	[^AĆIOŃŚYŹ]	>	OWIE		#inżynier
	X		>	-X,KSOWIE
	Ć		>	-Ć,CIOWIE	#ichmość, teść
	Ń		>	-Ń,NIOWIE	#
	Ś		>	-Ś,SIOWIE	#
	Ź		>	-Ź,ZIOWIE	#paź
	[CDHRSTZŻ] Y            >       -Y,OWIE #budowniczy, chorąży
	[AEGO] Y                >       OWIE            #Hemingway
	[^L] I		>	OWIE		#podstarości
	L I		>	-I,OWIE		#podstoli
	O		>	WIE		#apollo
	A		>	-A,OWIE		#baca

# Mianownik lm. dla rzeczowników męskoosobowych nie odmienianych na '-owie'
	
flag *q:

	R		>	ZY		#Afrykaner, aktor
	R Z		>	E		#adwersarz
	[AEIOUY] Z	>	I		#wirtuoz
	[BMNPSWX]	>	I		#chłop, prymas, Aborygen
	X		>	-X,KSI
	C H		>	-CH,SI		#mnich
	D		>	ZI		#negroid
	G		>	-G,DZY		#klimatolog
	K		>	-K,CY		#Australijczyk, Austriak
	T		>	-T,CI		#student
	D A		>	-A,ZI		#antypoda
	G A		>	-GA,DZY		#kolega
	K A		>	-KA,CY		#zawadiaka
	R A		>	-A,ZY		#geometra
	[^S] T A	>	-TA,CI		#wierszokleta
	S T A		>	-STA,ŚCI	#artysta
	Z N A		>	-ZNA,ŹNI	#mężczyzna
	E N A		>	-A,I		#indygena
	[^Z] [NSW] A		>	-A,I
	Ł A		>	-ŁA,LI
	[^O] Ł          >       -Ł,LI
	O Ł             >       -OŁ,ELI


flag *s:

# Mianownik lm. dla rzeczowników nieosobowych rodzaju męskiego oraz
# osobowych, lecz odmienianych identycznie jak nieosobowe (odmiana +'-e' i
# +'-y', np. partacz, Lach) 

# mianownik lm.:
	[^ACĆGJKLŃOŚYZŹŻ] >	Y		#kompurtery
	[CJLYŻ] 	>	E		#instruktaż
	[^CDS] Z	>	Y		#aplauz
	[CDS] Z		>	E		#utleniacz
	[KG]		>	I		#bliźniak, pociąg
	X		>	-X,KSY
	Ć		>	-Ć,CIE		#gość
	Ń		>	-Ń,NIE		#boleń
	Ś		>	-Ś,SIE		#goguś
	Ź		>	-Ź,ZIE		#chabaź
	O		>	-O,E		#brudzio

flag *T:
	
# tworzy D. l.mn. -ów

	[^AĆOŃŚUWŹ]	>	ÓW		#inżynier
	X		>	-X,KSÓW
	A		>	-A,ÓW		#artysta, oprawca
	Ć		>	-Ć,CIÓW		#ichmość, teść
	Ń		>	-Ń,NIÓW		#
	Ś		>	-Ś,SIÓW		#
	Ź		>	-Ź,ZIÓW		#paź
	O		>	-O,ÓW		#apollo
	[^Ó] W		>	ÓW
	Ó W		>	-ÓW,OWÓW	#Kraków
	[^IJ] U         >       ÓW
	I U             >       -U,ÓW
	J U             >       -U,ÓW           #wuju


flag *D:

# Dopełniacz lm. nie na -ów dla rzeczowników r. męskiego i nijakiego

        Ć               >       -Ć,CI           #goście
	[^Ó] J          >       -J,I            #aldrej
	Ó J             >       -ÓJ,OI          #pokój
        L               >       I               #donosiciel
        Ń               >       -Ń,NI           #boleń
        O               >       -O,-            #bistro
        Ś               >       -Ś,SI           #łoś
        Z               >       Y               #
        Ż               >       Y               #
        Ź               >       -Ź,ZI           #chabaź

	
flag *S:

# D. l.mn. na -ów dla rzeczowników z alternacją samogłoskową

Ą B             >       -ĄB,ĘBÓW        #dąb
E B             >       -EB,BÓW         #łeb
Ó B             >       -ÓB,OBÓW        #nierób
[^IZ] E C       >       -EC,CÓW         #dzioborożec, bywalec, kapec,
[CS] Z E C      >       -EC,CÓW         #łyszczec, głuszec
[^CNSZ] I E C   >       -IEC,CÓW        #szczerbiec
[^J] C I E C    >       -CIEC,ĆCÓW      #kosaciec, kościec
N I E C         >       -NIEC,ŃCÓW      #jeniec
S I E C         >       -SIEC,ŚCÓW      #brzusiec
Z I E C         >       -ZIEC,ŹCÓW      #jeździec
R Z E C         >       -ZEC,CÓW        #starzec
J C I E C       >       -IEC,ÓW         #ojciec
[^I] E Ć        >       -EĆ,CIÓW        #urwipołeć
I E Ć           >       -IEĆ,CIÓW       #kłykieć
Ą D             >       -ĄD,ĘDÓW        #błąd
Ó D             >       -ÓD,ODÓW        #korowód
O W I E         >       -OWIE,ÓW        #przysłowie
Ą G             >       -ĄG,ĘGÓW        #krąg
Ó G             >       -ÓG,OGÓW        #bóg
[^D] E C H      >       -ECH,CHÓW       #mech
[^I] E K        >       -EK,KÓW         #bożek
C I E K         >       -CIEK,ĆKÓW      #bociek
N I E K         >       -NIEK,ŃKÓW      #pieniek, ogieniek
S I E K         >       -SIEK,ŚKÓW      #misiek
[^I] E L        >       -EL,LÓW         #żużel
I E L           >       -IEL,LÓW        #winkiel
Ó L             >       -ÓL,OLÓW        #ból
[^IZ] E Ł       >       -EŁ,ŁÓW         #diabeł, poseł
I E Ł           >       -IEŁ,ŁÓW        #kieł, szczygieł
[^R] Z E Ł      >       -EŁ,ŁÓW         #węzeł
R Z E Ł         >       -ZEŁ,ŁÓW        #orzeł
C I O Ł         >       -CIOŁ,TŁÓW      #kocioł
S I O Ł         >       -IOŁ,ŁÓW        #osioł
Z I O Ł         >       -ZIOŁ,ZŁÓW      #kozioł
Ó Ł             >       -ÓŁ,OŁÓW        #wół
Ó J             >       -ÓJ,OJÓW        #słój
E M             >       -EM,MÓW
[^I] E N        >       -EN,NÓW         #sen
N I N           >       -IN,ÓW          #Amerykanów
[^I] E Ń        >       -EŃ,NIÓW        #współuczeń
[^CSZ] I E Ń    >       -IEŃ,NIÓW       #topień
C I E Ń         >       -CIEŃ,TNIÓW     #plecień
S I E Ń         >       -SIEŃ,ŚNIÓW     #wrzesień
[^D] Z I E Ń    >       -ZIEŃ,ŹNIÓW     #więzień
D Z I E Ń       >       -ZIEŃ,NIÓW      #zbrodzień
O W O           >       -OWO,ÓW         #słowo
E P             >       -EP,PÓW         #półwysep
I E P           >       -IEP,PÓW        #kiep
Ó B R           >       -ÓBR,OBRÓW      #bóbr
[^I] E R        >       -ER,RÓW         #skafander
I E R           >       -IER,RÓW        #szwagier, bunkier
Ó R             >       -ÓR,ORÓW        #bór
I E S           >       -IES,SÓW        #pies
E T             >       -ET,TÓW         #ocet
Ó T             >       -ÓT,OTÓW        #kołowrót
E S T           >       -EST,TÓW        #chrzest
E W             >       -EW,WÓW         #lew
Ó W             >       -ÓW,OWÓW        #cudzysłów
Ą Z             >       -ĄZ,ĘZÓW        #pawąz
Ó D Z           >       -ÓDZ,ODZÓW      #wódz
[^I] E Z        >       -EZ,ZÓW         #bez
I E Z           >       -IEZ,ZÓW        #giez
Ó Z             >       -ÓZ,OZÓW        #wóz
Ą Ż             >       -ĄŻ,ĘŻÓW        #mąż
Ó Ż             >       -ÓŻ,OŻÓW        #nóż
